【裁判字號】    89,上易,1092
【裁判日期】    890816
【裁判案由】    竊盜
【裁判全文】
臺灣高等法院高雄分院刑事判決                  八十九年度上易字第一九二號
    上  訴  人  乙○○
    即  被  告
右上訴人因號竊盜案件，不服臺灣高雄地方法院八十九年度易字第四九二號中華民國
八十九年五月九日第一審判決（起訴案號：臺灣高雄地方法院檢察署八十八年度偵字
第二八二０二號），提起上訴，本院判決如左：
      主  文
上訴駁回。
      事  實
一、乙○○與李文慶（業經原審法院判處有期徒刑三月，未經上訴而確定）基於共同
    之犯意聯絡，意圖為自己不法之所有，於民國八十八年十一月十六日凌晨二時許
    ，由李文慶駕駛貨車搭載乙○○至高雄縣大樹鄉○○村○○街五十九號前，持李
    文慶所有之手電筒一支，竊取高雄縣灼燙傷協會放置於該處供民眾捐助舊衣濟助
    殘胞之回收箱內之衣服二百公斤，擬載至高雄縣中庄村賣予收購舊衣服之流動回
    收車，將變賣款項平分花用，經民眾發現報警，為警於同日凌晨二時三十分許，
    當場查獲，並於貨車上扣得衣服二百公斤。
二、案經高雄縣警察局仁武分局報告臺灣高雄地方法院檢察署檢察官偵查起訴。
    理  由
一、訊據上訴人即被告對於在上開時、地與李文慶共同收取舊衣服之事實固不諱言，
    惟矢口否認有竊盜犯行，辯稱：伊以每日新臺幣（下同）五百元之代價，受僱於
    李文慶，與李文慶一起出去收衣服，李文慶叫伊下去看回收箱，伊沒有看到回收
    箱是否印有灼煬傷協會之字樣，且伊亦不知李文慶要出去偷衣服，伊亦僅持手電
    筒照箱子之上面而已，伊實不知要偷衣服云云。惟查：右揭事實，業據被告乙○
    ○於警訊及偵查暨原審訊問時均供承不諱（見警卷八十八年十一月十六日筆錄、
    偵查卷第十八頁反面、原審八十八年聲羈字第六０二號卷第五頁），核與共同被
    告李文慶於警、偵訊時所供相符（見警卷八十八年十一月十六日筆錄、偵查卷第
    十八頁反面、原審八十八年聲羈字第六０二號卷第五頁），並經甲○○證述無訛
    ，且有高雄縣灼燙傷協會總幹事甲○○立具之贓物領結一紙在卷可稽。又高雄縣
    灼燙傷協會放置於高雄縣大樹鄉○○村○○街五十九號前之舊衣回收箱，漆有「
    高雄縣灼燙傷協會」等字樣，被告乙○○知悉箱內衣服非共犯李文慶所有等情，
    業經共犯李文慶供明在卷，且被告當時亦持有手電筒一支，應可照亮回收箱，知
    悉並非屬李文慶所有，是乙○○辯稱不知是偷竊，自非實在。另依警訊卷內之偵
    訊筆錄上載被告乙○○、李文慶之訊問時間分別為八十八年十一月六日三時及同
    日四時可知，被告乙○○顯較早接受訊問，故由警察問完共犯李文慶後照抄要被
    告乙○○簽名等詞，亦非可信。況利用凌晨時間收取衣服，亦足使人認其有不法
    所有之意圖甚明。  而本案係附近居民發現被告與李文慶正在竊取衣服，向高雄
    縣警察局仁武分局大樹分駐所報警，經該分駐所警員邱善明、陳泓文前往當場查
    獲，並從被告與李文慶所駕駛之貨車上起出舊衣服二百斤，當時回收箱已被翻倒
    ，有衣服掉落在外等情，亦經證人即高雄縣警察局仁武分局大樹分駐所警員邱善
    明、陳泓文於原審審理時到庭證述明確，且被告亦不否認在渠與李文慶所駕駛之
    貨車上查獲舊衣服二百公斤，是渠嗣後辯稱僅係受雇於李文慶，不知道是偷竊等
    詞，顯係嗣後卸責之詞，要無可採，被告竊盜犯行，罪證明確，應堪以認定。
二、核被告所為，係犯刑法第三百二十條第一項之竊盜罪。被告與李文慶間就上開竊
    盜犯行，有犯意聯絡及行為分擔，為共同正犯。
三、原審引用刑法第二十八條、第三百二十條第一項、第三十八條第一項第二款、罰
    金罰鍰提高標準條例第一條前段之規定，並審酌被告竊得之財物係民眾濟助殘胞
    之舊衣服，價值雖不高，惟渠嗣後於本院調查、審理時仍飾詞圖以減輕刑責，顯
    無悔意等一切情狀，量處有期徒刑三月。認被告行竊時所持之手電筒一支，供犯
    罪所用之物，且為共犯李文慶所有，業經被告供明在卷可按，該支手電筒雖未扣
    案，但無證據證明其已滅失而不存在，併依刑法第三十八條第一項第二款之規定
    宣告沒收。其認事用法均無違誤，量刑亦甚允當。上訴人即被告提起上訴，空言
    否認，指摘原判決不當，為無理由，應予駁回。
據上論結，應依刑事訴訟法第三百六十八條，判決如主文。
本案經檢察官張其主到庭執行職務。
中    華    民    國     八十九     年       八       月     十六       日
                              臺灣高等法院高雄分院刑事第五庭
                                  審判長法官  吳水木
                                        法官  洪慶鐘
                                        法官  陳朱貴
右正本證明與原本無異。
不得上訴。
                                      書記官  呂素珍
中    華    民    國     八十九     年       八       月    十八        日
附錄本判決論罪之法條：
刑法第三百二十條第一項
意圖為自己不法之所有或第三人不法之所有，而竊取他人之動產者，為竊盜罪，處五
年以下有期徒刑、拘役或五百元以下罰金。
                                                                        Ｇ


司法院資訊處製作；財團法人民間司法改革基金會備份。
